【裁判字號】    98,訴,179
【裁判日期】    980326
【裁判案由】    違反槍砲彈藥刀械管制條例
【裁判全文】
臺灣桃園地方法院刑事判決               98年度訴字第179號
公  訴  人  台灣桃園地方法院檢察署檢察官
被      告  乙○○
                    （現另案在台灣桃園監獄執行中）
指定辯護人  本院公設辯護人  丙○○
上列被告因違反槍砲彈藥刀械管制條例案件，經檢察官提起公訴
（97年度偵字第7510、9262號），本院判決如下：
    主  文
乙○○未經許可持有衝鋒槍，處有期徒刑肆年拾月，併科罰金新
台幣拾貳萬元，罰金如易服勞役，以新台幣壹仟元折算壹日。扣
案如附表一所示之物及附表三所示之物均沒收。
    事  實
一、乙○○明知具殺傷力之制式衝鋒槍、手槍、具殺傷力之改造
    槍枝及具有殺傷力子彈，均係屬槍砲彈藥刀械管制條例第4
    條第1 項所管制之槍砲、彈藥，未經中央主管機關許可，不
    得無故持有之，竟基於持有具殺傷力之制式衝鋒槍、手槍、
    具殺傷力之改造槍枝及具有殺傷力子彈之犯意，於民國97年
    3 月4 日下午4 時30分許在新竹縣新埔鎮九芎湖內思高中旁
    ，向綽號「阿保」之成年男子高雲飛（另經台灣新竹地方法
    院檢察署檢察官提起公訴，現在台灣新竹地方法院審理中）
    以總價新台幣（下同）82萬元之價格，購買具殺傷力如附表
    一所示槍枝、具殺傷力如附表二、三所示子彈（其中附表二
    所示子彈均經鑑驗用罄），及不具殺傷力如附表四所示之物
    ，自斯時起，即未經主管機關許可而持有可發射子彈具殺傷
    力如附表一所示之槍枝、具殺傷力如附表二、三所示之子彈
    （其中附表二所示子彈均經鑑驗用罄）。嗣於97年3 月14日
    上午9 時35分許，為警持本院核發之搜索票及台灣桃園地方
    法院檢察署檢察官核發之拘票，在桃園縣楊梅鎮○○街6 號
    6 樓316 室查獲，並扣得如附表一所示槍枝、如附表二編號
    1 、3 、4 、5 所示子彈及不具殺傷力而與本案無關如附表
    四編號1 、3 所示之物；其後乙○○經本院裁定羈押，乙○
    ○復於羈押期間內之97年4 月11日上午11時30分許帶同員警
    至桃園縣中壢市○○街46巷5 弄29號前，在停放該處之車號
    01 52-KU號自用小客車之水箱罩內，起獲如附表二編號2 、
    6 所示子彈、如附表三所示子彈及與本案無關不具殺傷力如
    附表四編號2 所示之物。乙○○遭警查獲後，自白持有槍彈
    上情，並供出槍彈係購自高雲飛，警方因而查獲高雲飛。
二、案經新竹市警察局移送台灣桃園地方法院檢察署檢察官偵查
    起訴。
    理  由
甲、證據能力部分：
    關於卷附內政部警政署刑事警察局97年4 月23日刑鑑字第09
    00000000號鑑定書、97年4 月24日刑鑑字第0900000000號鑑
    定書、97年11月4 日刑鑑字第0970152439號函之證據能力：
    按刑事訴訟之鑑定，為證據調查方法之一種，係指由具有特
    別知識經驗之人或機關，就特別需要特殊知識經驗之事項，
    予以鑑識、測驗、研判及斷定，供為法院或檢察官認定事實
    之參考。刑事訴訟法第198 條規定：「鑑定人由審判長、受
    命法官或檢察官就下列之人選任一人或數人充之：一就鑑定
    事項有特別知識經驗者。二經政府機關委任有鑑定職務者。
    」第208 條第1 項前段規定：「法院或檢察官得囑託醫院、
    學校或其他相當之機關、團體為鑑定」即本此旨。是上級檢
    察機關首長基於辦案實務需要，函示指定某類特殊案件之待
    鑑事項，囑託某一或某些特別具有該項專門知識經驗之機關
    ，予以鑑定，並非法所不許。從而，警察機關逕依該函示辦
    理，按諸檢察一體及檢察官指揮調、偵查之原則，難認於法
    不合（最高法院96年度台上字第4177號判決意旨參照）。查
    內政部警政署刑事警察局係經台灣高等法院檢察署檢察長概
    括選任有關鑑定槍砲、彈藥之鑑定機關，已為台灣高等法院
    檢察署92年9 月9 日檢文允字第0921001203號函所明示，且
    行之多年，本案承辦之警局依前開函文所為概括選任鑑定機
    關之意旨，於偵查之前階段，將查扣之槍彈等證物送請內政
    部警政署刑事警察局進行鑑定，該局因此所出具97年4 月23
    日刑鑑字第0900000000號鑑定書、97年4 月24日刑鑑字第09
    00000000號鑑定書；另本院為明瞭未經實際試射鑑定之扣案
    非制式子彈有無殺傷力，再囑託該局以實際試射鑑定之，該
    局因此所出具97年11月4 日刑鑑字第0970152439號函，均為
    實施鑑定之人員依專業知識經驗陳述其判斷意見，況本件被
    告及其辯護人對此並不爭執證據能力，自有證據能力。
貳、認定事實之理由及依據
一、上揭犯罪事實，業據被告乙○○坦承不諱，復有扣案如附表
    一、二、三所示之物可證，而扣案如附表一、二、三所示之
    物經內政部警政署刑事警察局鑑定結果：附表一編號1 所示
    之物，係口徑9mm 制式衝鋒槍，為美國INGRAM廠11型，槍號
    為721516，槍管內具6 條右旋來復線，擊發功能正常，可供
    擊發同口徑制式子彈使用，認具殺傷力；附表一編號2 所示
    之物，係口徑9mm 制式半自動手槍，為義大利BERETTA 廠92
    FS型，槍號遭磨滅，經以電解腐蝕法重現結果，無法重現，
    槍管內具6 條右旋來復線，擊發功能正常，可供同口徑制式
    子彈使用，認具殺傷力；附表一編號3 所示之物，係口徑7.
    62mm之制式半自動手槍，為中共製NORINCO 廠77型，槍號為
    0000000 ，槍管內具4 條右旋來復線，擊發功能正常，可供
    擊發同口徑之制式子彈，認具殺傷力；附表二編號1 所示之
    物，係口徑9mm 制式子彈，經試射，可擊發，認具殺傷力；
    附表二編號2 所示之物，均係口徑9mm 制式子彈，均可擊發
    ，認具殺傷力；附表二編號3 所示之物，係口徑7.62mm制式
    子彈，經試射，可擊發，認具殺傷力；附表二編號4 所示之
    物，均係非制式子彈，由金屬彈殼組合直徑8.8 ±0.5mm 金
    屬彈頭而成，均可擊發，認具殺傷力；附表二編號5 所示之
    物，係非制式子彈，由金屬彈殼組合直徑7.7 ±0.5mm 金屬
    彈頭而成，可擊發，認具殺傷力；附表二編號6 所示之物，
    均係非制式子彈，由金屬彈殼組合直徑9.0 ±0.5mm 金屬彈
    頭而成，均可擊發，認具殺傷力；附表三編號1 所示之物，
    均係口徑9mm 制式子彈，認具殺傷力等情，有內政部警政署
    刑事警察局97年4 月23日刑鑑字第0900000000號鑑定書、97
    年4 月24日刑鑑字第0900000000號鑑定書、97年11月4 日刑
    鑑字第0970152439號函在卷足憑（見台灣桃園地方法院檢察
    署97年度偵字第9262號偵查卷第22至24頁、97年度偵字第75
    10號偵查卷第110 至117 頁及本院97年度審訴字第1733 號
    卷第43至44頁所載）。是上開扣案如附表一、二、三所示之
    物，均具有殺傷力，即可認定。足見被告之自白核與事實相
    符，應可採信。
二、至被告辯稱其符合自首之規定云云，惟查：槍砲彈藥刀械管
    制條例第18條第1 項減免其刑之規定，係以自首為前提，而
    依刑法第62條之自首規定，須對於未發覺之犯罪，坦承犯行
    ，且其所謂發覺，不以有偵查犯罪之機關或人員確知其人犯
    罪無誤為必要，僅須有確切之根據得為合理之可疑者，即屬
    之（最高法院96年度台上字第5062號判決意旨參照）。關於
    本件查獲情形，證人即警員甲○○於本院審理時證稱：本件
    係為偵辦乙○○販毒案件，由監聽內容發現被告持有槍彈，
    而實施搜索前針對被告可能持有槍的部分，有特別請求霹靂
    小組支援，負責攻堅，在監聽內容有聽到乙○○特別提到買
    了一部M11 車子，而車子一般就是稱槍枝，警方就上網查M1
    1 ，確實有這個衝鋒槍，事後也確實與警方上網調出來的圖
    是一樣的等語（見本院98年度訴字第179 號卷第33至35頁）
    ，查本件證人即警員甲○○上開證詞內容十分具體，並清楚
    敘明認被告持有槍枝原因（即所謂「M11 車子」），且該證
    人為本件承辦員警，對本件查獲被告始末知悉甚詳，是其所
    述當可採信。是本件承辦員警經實施通訊監察時，顯已查知
    被告可能持有槍枝之情，本件員警搜索及拘提被告前，早已
    經由通訊監察監聽知悉確切之犯罪人即被告、相關之犯罪事
    實「持有槍枝」，據此，承辦偵查員警已可產生相當、合理
    之懷疑，已與一般「單純主觀之懷疑」迥異，故被告之犯罪
    ，早經偵查員警發覺，而與自首之構成要件不合。又刑事法
    上自首之所謂犯罪發覺前，固須在有偵查犯罪之機關或人員
    對其發生犯罪之懷疑為要件，但此發覺犯罪，並不以發覺全
    部犯罪情節及犯罪型態為要件，倘發覺犯罪事實之一部分，
    縱不確知犯罪發生之全部結果，亦不影響其係已經發覺之犯
    罪。查如前所述，本件員警已得知被告持有槍彈，雖被告於
    警方實施搜索及拘提時主動告知放置於床頭櫃內，惟員警已
    得知被告持有槍彈，縱尚不知被告所持之槍彈寄藏何處，自
    亦不影響警方已經發覺其犯罪之情形（最高法院95年度台上
    字第1227號意旨參照），是本件被告自不符自首之規定。
三、次按「犯槍砲彈藥刀械管制條例之罪者，於偵查或審判中自
    白，並供述全部槍砲、彈藥、刀械之來源『及』去向，因而
    查獲或因而防止重大危害治安事件之發生者，減輕或免除其
    刑。」槍砲彈藥刀械管制條例第18條第4 項定有明文。乍觀
    之下，犯本條例之罪之行為人倘僅供述來源而無去向、或僅
    供述去向而無來源者，亦不合此法定減輕規定。惟倘該槍砲
    、彈藥、刀械已經移轉持有，而兼有來源及去向者，固應供
    述全部之來源及去向，始符合上開規定。但其犯罪行為，僅
    有來源而無去向，或僅有去向而無來源者，只要供述全部來
    源，或全部去向，因而查獲或因而防止重大危害治安事件之
    發生時，即符合減輕或免除其刑之規定，並非謂該犯罪行為
    ，必須兼有來源及去向，始有該條之適用。否則情節較重者
    （兼有來源及去向），合於減免之規定，情節較輕者（僅有
    來源而無去向，或僅有去向而無來源），反而不合於減免之
    規定，豈不造成輕重失衡（參看最高法院90年台上字第3561
    號、93年台上字第4223號、95年台上字第5130號判決）。經
    查，本件被告於警詢中坦承本件持有槍、彈之犯行，且供述
    該槍彈係其向綽號「阿保」者所購買，復於檢察官訊問時明
    確供稱：是於97年3 月4 日向高雲飛在新竹縣新埔鎮九芎湖
    內思高中旁購買的等語（見台灣桃園地方法院檢察署97年度
    偵字第9262號偵查卷第20頁），而證人即警員甲○○於本院
    審理時亦證稱：高雲飛的年籍資料是乙○○提供的，「阿保
    」就是高雲飛，被告提供高雲飛的名字，警方提示相關檔案
    照片給被告，被告明確指出「阿保」就是高雲飛，所以才查
    得高雲飛的年籍資料，警方有繼續偵辦高雲飛，並將高雲飛
    移送台灣新竹地方法院檢察署偵辦，且台灣新竹地方法院檢
    察署已經起訴了等語（見本院98年度訴字第179 號卷第36頁
    ），是被告於有偵查犯罪權限機關尚未知悉高雲飛涉嫌違反
    槍砲彈藥刀械管制條例案件之前，即向員警供出高雲飛之真
    實姓名年籍及其向高雲飛購得本案槍彈之細節，嗣高雲飛為
    警方以涉嫌違反槍砲彈藥刀械管制條例移送台灣新竹地方法
    院檢察署檢察官偵辦，且經台灣新竹地方法院檢察署檢察官
    提起公訴，有該署97年度偵字第3069號起訴書附卷可稽（見
    本院98年度訴字第179 號卷第45頁），且依該起訴書所載高
    雲飛之犯罪事實即係其販賣本件扣案槍彈與被告之犯行。綜
    上各節，本案被告持有槍彈之來源確係高雲飛，應可認定。
    被告於偵查中自白犯罪後，復在有偵查犯罪權限機關毫無所
    悉高雲飛涉有違反槍砲彈藥刀械管制條例之犯行前，主動供
    述槍彈來源係高雲飛，因而使新竹市警察局得以查獲高雲飛
    ，而高雲飛亦經檢察官偵結起訴，且被告因未將持有槍彈轉
    讓他人故無「去向」可供出，然依上開說明，本件被告亦符
    合槍砲彈藥刀械管制條例第18條第4 項減輕或免除其刑之規
    定。
四、核被告持有扣案如附表一所示之槍枝及如附表二、三所示子
    彈之行為，係犯槍砲彈藥刀械管制條例第7 條第4 項之未經
    許可持有衝鋒槍、手槍罪及同條例第12條第4 項之未經許可
    持有子彈罪。被告一行為同時持有衝鋒槍、手槍及子彈，為
    想像競合犯，依刑法第55條規定，應從較重之未經許可持有
    衝鋒槍罪處斷。又依上開說明，本件被告亦符合槍砲彈藥刀
    械管制條例第18條第4 項減輕或免除其刑之規定，爰依法減
    輕其刑。爰審酌槍、彈性質上均屬高度危險之物品，非經主
    管機關許可不得擅自持有，以維社會大眾安全，而持有槍、
    彈對社會之秩序及安寧，勢將會產生極大之不安，且被告持
    有槍彈數量非少，危害社會治安，並考量被告犯後坦承犯行
    ，且主動供述槍彈來源，尚非無悛悔之念及其素行等一切情
    狀，量處如主文所示之刑，並諭知併科罰金易服勞役之折算
    標準，以資懲儆。扣案如附表一、如附表三所示之物，屬違
    禁物，應依刑法第38條第1 項第1 款之規定，宣告沒收。至
    扣案如附表二所示之物，原雖亦可擊發具殺傷力而屬違禁物
    ，然業於鑑定時試射而喪失子彈之作用與性質，已非違禁物
    ，爰不宣告沒收。至扣案如附表四所示之物，經鑑定結果，
    不具殺傷力，均與本案無關，亦不宣告沒收。
五、公訴意旨另以：被告於97年3 月初在新竹縣新埔鎮九芎湖附
    近，向綽號「阿保」之高雲飛購買如附表四編號1 、2 所示
    之物，非法持有之，因認被告此部分亦分別涉犯槍砲彈藥刀
    械管制條例第12條第4 項之罪嫌云云（如被告所購買如附表
    四編號3 所示之物，檢察官於起訴書內已載明不具底火結構
    ，是此部分應認並未提起公訴）。經查：如附表四編號1 、
    2 所示之物，經送內政部警政署刑事警察局鑑定結果，認不
    具殺傷力等情，有卷附內政部警政署刑事警察局97年4 月23
    日刑鑑字第0900000000號鑑定書、97年11月4 日刑鑑字第09
    701524 39 號函在卷足憑，是公訴人所提起此部分之罪嫌顯
    然不能證明，惟因此部分與上開論罪科刑部分係屬實質上一
    罪關係（指被告被訴持有如附表二、三之物部分）及想像競
    合之裁判上一罪關係（指被告被訴持有如附表一所示之物部
    分），爰不另為無罪之諭知。
據上論斷，應依刑事訴訟法第299 條第1 項前段，槍砲彈藥刀械
管制條例第7 條第4 項、第12條第4 項、第18條第4 項，刑法第
11條前段、第55條、第42條第3 項、第38條第1 項第1 款，判決
如主文。
本案經檢察官陳仁傑到庭執行職務。
中    華    民    國    98    年    3     月    26    日
                  刑事第一庭審判長法  官  曾淑華
                                  法  官  顧正德
                                  法  官  鄭吉雄
以上正本證明與原本無異。
如不服本判決，應於判決送達後10日內向本院提出上訴狀（應附
繕本），其未敘述上訴理由者，應於上訴期間屆滿後20日內補提
理由書狀於本院，上訴於臺灣高等法院。
                                  書記官  劉宗源
中    華    民    國    98    年    3     月    26    日
附錄所犯法條：
槍砲彈藥刀械管制條例第7條
未經許可，持有、寄藏或意圖販賣而陳列第一項所列槍砲、彈藥
者，處五年以上有期徒刑，併科新臺幣一千萬元以下罰金。
槍砲彈藥刀械管制條例第12條
未經許可，持有、寄藏或意圖販賣而陳列子彈者，處5 年以下有
期徒刑，併科新台幣300 萬元以下罰金。
槍砲彈藥刀械管制條例第18條
犯本條例之罪，於偵查或審判中自白，並供述全部槍砲、彈藥、
刀械之來源及去向，因而查獲或因而防止重大危害治安事件之發
生者，減輕或免除其刑。拒絕供述或供述不實者，得加重其刑至
三分之一。
附表一
┌──┬─────────────┬──┬───────────┐
│編號│  扣案物品                │數量│備        註          │
├──┼─────────────┼──┼───────────┤
│ 1  │美國INGRAM廠M11 型制式衝鋒│1 支│具殺傷力              │
│    │槍（槍枝管制編號0000000000│    ├───────────┤
│    │號，含彈匣1 個）          │    │內政部警政署刑事警察局│
│    │                          │    │97年4 月24日刑鑑字第09│
│    │                          │    │00000000號鑑定書      │
├──┼─────────────┼──┼───────────┤
│ 2  │義大利BERETTA 廠92FS型半自│1 支│具殺傷力              │
│    │動制式手槍（槍枝管制編號  │    ├───────────┤
│    │0000000000，含彈匣1 個）  │    │內政部警政署刑事警察局│
│    │                          │    │97年4 月24日刑鑑字第09│
│    │                          │    │00000000號鑑定書      │
├──┼─────────────┼──┼───────────┤
│ 3  │中共NORINCO 廠77型之制式半│1 支│具殺傷力              │
│    │自動手槍（槍枝管制編號1102│    ├───────────┤
│    │027329號，含彈匣1 個）    │    │內政部警政署刑事警察局│
│    │                          │    │97年4 月24日刑鑑字第09│
│    │                          │    │00000000號鑑定書      │
└──┴─────────────┴──┴───────────┘
附表二
┌──┬─────────────┬──┬───────────┐
│編號│  扣案物品                │數量│備        註          │
├──┼─────────────┼──┼───────────┤
│ 1  │口徑9mm制式子彈           │1 顆│原具殺傷力，因已試射而│
│    │                          │    │喪失子彈作用與性質    │
│    │                          │    ├───────────┤
│    │                          │    │內政部警政署刑事警察局│
│    │                          │    │97年4 月24日刑鑑字第09│
│    │                          │    │00000000號鑑定書      │
├──┼─────────────┼──┼───────────┤
│ 2  │口徑9mm制式子彈           │3 顆│原均具殺傷力，因已試射│
│    │                          │    │而喪失子彈作用與性質  │
│    │                          │    ├───────────┤
│    │                          │    │內政部警政署刑事警察局│
│    │                          │    │97年4 月23日刑鑑字第09│
│    │                          │    │00000000號鑑定書      │
├──┼─────────────┼──┼───────────┤
│ 3  │口徑7.62mm制式子彈        │1 顆│原具殺傷力，因已試射而│
│    │                          │    │喪失子彈作用與性質    │
│    │                          │    ├───────────┤
│    │                          │    │內政部警政署刑事警察局│
│    │                          │    │97年4 月24日刑鑑字第09│
│    │                          │    │00000000號鑑定書      │
├──┼─────────────┼──┼───────────┤
│ 4  │由金屬彈殼組合而成8.8 ±0.│12顆│原均具殺傷力，因已試射│
│    │5mm 金屬彈頭而成之非制式子│    │而喪失子彈作用與性質  │
│    │彈                        │    ├───────────┤
│    │                          │    │內政部警政署刑事警察局│
│    │                          │    │97年4 月24日刑鑑字第09│
│    │                          │    │00000000號鑑定書      │
│    │                          ├──┼───────────┤
│    │                          │24顆│原均具殺傷力，因已試射│
│    │                          │    │而喪失子彈作用與性質  │
│    │                          │    ├───────────┤
│    │                          │    │內政部警政署刑事警察局│
│    │                          │    │97年11月4 日刑鑑字第09│
│    │                          │    │70152439號函          │
├──┼─────────────┼──┼───────────┤
│ 5  │由金屬彈殼組合直徑7.7 ±0.│1 顆│原具殺傷力，因已試射而│
│    │5mm 金屬彈頭而成之非制式子│    │喪失子彈作用與性質    │
│    │彈                        │    ├───────────┤
│    │                          │    │內政部警政署刑事警察局│
│    │                          │    │97年4 月24日刑鑑字第09│
│    │                          │    │00000000號鑑定書      │
├──┼─────────────┼──┼───────────┤
│ 6  │由金屬彈殼組合直徑9.0 ±0.│4 顆│原均具殺傷力，因已試射│
│    │5mm 金屬彈頭而成之非制式子│    │而喪失子彈作用與性質  │
│    │彈                        │    ├───────────┤
│    │                          │    │內政部警政署刑事警察局│
│    │                          │    │97年4 月23日刑鑑字第09│
│    │                          │    │00000000號鑑定書      │
│    │                          ├──┼───────────┤
│    │                          │34顆│原均具殺傷力，因已試射│
│    │                          │    │而喪失子彈作用與性質  │
│    │                          │    ├───────────┤
│    │                          │    │內政部警政署刑事警察局│
│    │                          │    │97年11月4 日刑鑑字第09│
│    │                          │    │70152439號函          │
└──┴─────────────┴──┴───────────┘
附表三：
┌──┬─────────────┬──┬───────────┐
│編號│  扣案物品                │數量│備        註          │
├──┼─────────────┼──┼───────────┤
│ 1  │口徑9mm制式子彈           │7 顆│具殺傷力              │
│    │                          │    ├───────────┤
│    │                          │    │內政部警政署刑事警察局│
│    │                          │    │97年4 月23日刑鑑字第09│
│    │                          │    │00000000號鑑定書      │
└──┴─────────────┴──┴───────────┘
附表四：
┌──┬─────────────┬──┬───────────┐
│編號│  扣案物品                │數量│備        註          │
├──┼─────────────┼──┼───────────┤
│ 1  │由金屬彈殼組合直徑7.7 ±0.│1 顆│雖可擊發，惟發射動能不│
│    │5mm 金屬彈頭而成之非制式子│    │足，認不具殺傷力      │
│    │彈                        │    ├───────────┤
│    │                          │    │內政部警政署刑事警察局│
│    │                          │    │97年11月4 日刑鑑字第09│
│    │                          │    │70152439號函          │
├──┼─────────────┼──┼───────────┤
│ 2  │由金屬彈殼組合直徑9.0 ±0.│19顆│均無法擊發，認不具殺傷│
│    │5mm 金屬彈頭而成之非制式子│    │力                    │
│    │彈                        │    ├───────────┤
│    │                          │    │內政部警政署刑事警察局│
│    │                          │    │97年4 月23日刑鑑字第09│
│    │                          │    │00000000號鑑定書      │
│    │                          ├──┼───────────┤
│    │                          │13顆│均無法擊發，認均不具殺│
│    │                          │    │傷力                  │
│    │                          │    ├───────────┤
│    │                          │    │內政部警政署刑事警察局│
│    │                          │    │97年11月4 日刑鑑字第09│
│    │                          │    │70152439號函          │
├──┼─────────────┼──┼───────────┤
│ 3  │由金屬彈殼組合直徑7.7mm 金│1顆 │不具殺傷力            │
│    │屬彈頭而成之非制式子彈    │    ├───────────┤
│    │                          │    │內政部警政署刑事警察局│
│    │                          │    │97年4 月24日刑鑑字第09│
│    │                          │    │00000000號鑑定書      │
└──┴─────────────┴──┴───────────┘


司法院資訊處製作；財團法人民間司法改革基金會備份。
